# 请教陈老师：OEM委托方和经销商有冲突么

提问人：rossella 时间：2017-08-20 14:20:03
一家生产企业，把他的OEM委托方同时界定为他的经销商（该委托方只从企业购买OEM商品），请问這种界定会有问题么？在进行财务核查的时候有需要特别注意的地方么？

回答人：chenyiwei
首先建议谨慎考虑该企业与OEM委托方之间的关系的性质，即与该OEM委托方之间的收入确认应采用总额法还是净额法。如果采用总额法，确认对委托方的销售，则应无明显不当之处。如果性质是受托加工，则属于提供代加工劳务，定义为经销商不妥。